---
title: "Minería de Datos, Práctica AirBNB, Cuestión 2"
author:
  - Alcázar Gajo, Crist 
  - Pujol Villegas, Antonio 
  - Mas Pons, Albert 
  - Muñoz Navarro, Francisco José 
  - Campaner Gutiérrez, Joan
date: "7 de enero, 2022"
output:
  pdf_document: default
  html_document: default
---

```{r setup, include=FALSE}
knitr::opts_chunk$set(echo = TRUE)
```

```{r}
# librarías empleadas para el proyecto
library(tidyverse)
library(stringr)
library(rgdal)
library(rgeos)
library(plotly)
library(ggplot2)
library(readr)
library(data.table)
library(magrittr)
library(dplyr)
library(forcats)
```

## Apartado 1 ##

En este apartado anotaremos la frecuencia del número de reseñas por apartamento, reflejando cuántos apartamentos han tenido un número determinado de reviews. Tras ello veremos si esta frecuencia tiene junto el rango de distintas frecuencas dadas, una relación potencial o "power law".

```{r}
listing <- read_csv("data/listingsCiudadesLimpio.csv")


aux<-c()

for(i in 1:length(listing$number_of_reviews)){

   if(!is.na(listing$number_of_reviews[i])){
     aux<-c(aux,listing$number_of_reviews[i])
  }
 
}
tabla_frecuencias<- table(aux)
```

Tras recopilar las frecuencias, presentamos la gráfica.

```{r}
freqs_data<-as.data.frame(tabla_frecuencias)
str(freqs_data)
ggplot(data = freqs_data, aes(x = freqs_data$aux, y = freqs_data$Freq, group = 1))+geom_point()+labs(title = "frecuencias vs rango frecuencias")+xlab("rango frecuencias")+ylab("frecuencias")+scale_x_discrete(guide = guide_axis(check.overlap = TRUE))
```


De la gráfica podemos observar y ,por tanto, confirmar que sí se sigue una relación potencial.

## Apartado 2##
# Reviews por zona, barrio, dias de la semana y meses#

```{r}

#para que todo se muestre en inglés
Sys.setlocale("LC_TIME","C")

#para ordenar los plots a la hora de mostrarlo
month_names <- c("January","February","March","April","May","June","July","August","September","October","November","December")
day_names <- c("Monday","Tuesday","Wednesday","Thursday","Friday","Saturday","Sunday")

#creamos el dataset reviews a partir de las tablas de reviews de las ciudades y los listings
reviews <- read_csv("data/reviewsCiudades.csv")
listings <- read_csv("data/listingsCiudadesLimpio.csv")

#añadimos las características necesarias para agrupar por día de la semana y por mes
reviews$day <- weekdays(as.Date(reviews$date))
reviews$month <- month.name[month(as.Date(reviews$date))]
#al agrupar por un campo es necesario que las columnas tengan el mismo nombre
setnames(listings, "id", "listing_id")
#añadimos el barrio al dataset de reviews utilizando el listing_id para relacionar las filas
reviews <- merge(reviews, listings[, c("listing_id", "neighbourhood_cleansed")], by="listing_id")
#volvemos a dejar el campo de listings como estaba
setnames(listings, "listing_id", "id")
#modificamos el nombre por comodidad
setnames(reviews, "neighbourhood_cleansed", "zone")


#ahora montamos las tablas con la información que se pide
#estas instrucciones realizan la suma del campo number_of_reviews para las agrupaicones de zones y ciudades
reviews_zone <- aggregate(list(reviews=listings$number_of_reviews), by=list(zona=listings$neighbourhood_cleansed, ciudad=listings$Ciudad), FUN=sum)
reviews_city <- aggregate(list(reviews=listings$number_of_reviews), by=list(ciudad=listings$Ciudad), FUN=sum) 

#order descent
reviews_zone <- reviews_zone[order(-reviews_zone$reviews),] 
reviews_city <- reviews_city[order(-reviews_city$reviews),] 

#count para dias y meses
reviews_day <- data.frame(table(reviews$day))
setnames(reviews_day, "Freq", "reviews")
setnames(reviews_day, "Var1", "day")
reviews_month <- data.frame(table(reviews$month))
setnames(reviews_month, "Freq", "reviews")
setnames(reviews_month, "Var1", "month")

#order descent
reviews_day <- reviews_day[order(-reviews_day$reviews),] 
reviews_month <- reviews_month[order(-reviews_month$reviews),] 

#Las reviews por zonas en orden descendente
head(reviews_zone)
#Las reviews por ciudades en orden descendente
head(reviews_city)
```


Podemos observar como las ciudades con más reviews de nuestro conjunto de datos son México y Barcelona. También podemos observar que los barrios/zonas con más reviews son Cuauhtémoc y Palermo de México y Buenos Aires respectivamente. Palma de Mallorca se encuentra entre las cinco zonas con más reviews del conjunto de muestra seleccionado.

Veamos de manera detallada la interpretación de estos datos.

```{r}
#plot ordenado
p <- reviews %>%
  mutate(day = fct_relevel(day,day_names)) %>%
  ggplot( aes(x=day, fill=Ciudad)) +
    geom_bar(position = "dodge")
p
```

Si mostramos la cantidad de reviews que reciben los listings en cada ciudad por los días de la semana podemos observar que, de manera general, se producen más reviews en domingo y lunes siendo miércoles y jueves los días que menos reviews se producen.

```{r}
#plot ordenado
p <- reviews %>%
  mutate(month = fct_relevel(month,month_names)) %>%
  ggplot( aes(x=month, fill=Ciudad)) +
    geom_bar(position = "dodge")
p
```

Realizando el mismo análisis en este caso viendo la cantidad de reviews que hay por mes podemos ver comportamientos distintos según la ciudad del listing. 

Podemos observar que en ciudades como Barcelona, Mallorca y Valencia existe una estacionalidad de las reviews producidas acentuando la cantidad en los meses veraniegos de Junio, Julio, Agosto y Septiembre. Esto podría deberse a que el turismo se acentúa con el clima veraniego en estas ciudades.

En cambio en México observamos que existe un menor despunte de los meses con más reviews frente a los meses con menos reviews ubicando los picos en Marzo y Octubre. Esto podría deberse a que el turismo en esta ciudad no depende tanto del clima como las ciudades anteriormente analizadas.

Por último podemos observar algo de estacionalidad de los meses veraniegos en Buenos Aires que, en este caso, se sitúan entre los meses de Octubre y Marzo dado que se trata del hemisferio sur.

```{r}
#se observan las ciudades con temporalidad/estacionalidad
ggplot(data = reviews, aes(x = date, y = Ciudad, group = 1)) +
    geom_count(alpha=0.01)+
    scale_size_area(max_size = 10)

```

En este gráfico podemos observar las ciudades que tienen una estacionalidad más marcada frente a las que no. 

Cabe destacar también cómo la irrupción de la Covid-19 provocó un descenso de las reviews sin precedentes a principios de 2020 así como también se ha alcanzado el número de reviews habitual en las últimas mediciones en la mayoría de ciudades excepto en Buenos Aires.

## Apartado 3 ##

En este apartado recopilaremos el precio medio de todo el periodo, el número medio de camas, y el número medio de habitaciones de todos los apartamentos pertenecientes a los 5 barrios, con más apartamentos, de las 5 ciudades propuestas.

```{r}

barriosMallorca<-c()
barriosValencia<-c()
barriosMexico<-c()
barriosBuenos<-c()
barriosBarcelona<-c()

for(i in 1:length(listing$Ciudad)){
  
   if(listing$Ciudad[i] == "Mallorca"){
     barriosMallorca<-c(barriosMallorca,listing$neighbourhood_cleansed[i])
   }
  if(listing$Ciudad[i] == "Barcelona"){
     barriosBarcelona<-c(barriosBarcelona,listing$neighbourhood_cleansed[i])
  }
  if(listing$Ciudad[i] == "Valencia"){
     barriosValencia<-c(barriosValencia,listing$neighbourhood_cleansed[i])
  }
  if(listing$Ciudad[i] == "Mexico"){
     barriosMexico<-c(barriosMexico,listing$neighbourhood_cleansed[i])
  }
  if(listing$Ciudad[i] == "Buenos Aires"){
     barriosBuenos<-c(barriosBuenos,listing$neighbourhood_cleansed[i])
  }
 
}

barriosMallorca<-table(barriosMallorca)
barriosValencia<-table(barriosValencia)
barriosMexico<-table(barriosMexico)
barriosBuenos<-table(barriosBuenos)
barriosBarcelona<-table(barriosBarcelona)

barriosMallorca<-barriosMallorca[order(unlist(barriosMallorca))]
barriosMallorcaFiltrados<-data.frame(tail(barriosMallorca, 5))

barriosValencia<-barriosValencia[order(unlist(barriosValencia))]
barriosValenciaFiltrados<-data.frame(tail(barriosValencia, 5))

barriosMexico<-barriosMexico[order(unlist(barriosMexico))]
barriosMexicoFiltrados<-data.frame(tail(barriosMexico, 5))

barriosBuenos<-barriosBuenos[order(unlist(barriosBuenos))]
barriosBuenosFiltrados<-data.frame(tail(barriosBuenos, 5))

barriosBarcelona<-barriosBarcelona[order(unlist(barriosBarcelona))]
barriosBarcelonaFiltrados<-data.frame(tail(barriosBarcelona, 5))

#Creamos un dataframe que contendra los 5 barrios son mas viviendas vacacionales de la 5 ciudades

barriosTotales=data.frame("Mallorca"=barriosMallorcaFiltrados$barriosMallorca)
barriosTotales=cbind(barriosTotales,"Valencia"=barriosValenciaFiltrados$barriosValencia)
barriosTotales=cbind(barriosTotales,"Mexico"=barriosMexicoFiltrados$barriosMexico)
barriosTotales=cbind(barriosTotales,"Buenos Aires"=barriosBuenosFiltrados$barriosBuenos)
barriosTotales=cbind(barriosTotales,"Barcelona"=barriosBarcelonaFiltrados$barriosBarcelona)

#Creamos el dataframe que contendra los valores finales medios 

datos <- data.frame(precioMedio=integer(),
                 habMedia=integer(), 
                 camasMedia=integer(), 
                 barrio=character(),
                 ciudad=character()) 
```

Tras obtener los cinco barrios con mas viviendas de las cinco ciudades pasamos a calcular la media del precio, de las habitaciones y de la camas por barrio. Una vez hechas lo guardaremos todo dentro de un data set llamado datos

```{r}

for(j in 1:length(barriosTotales)){
  
  for(i in 1:length(barriosTotales[,j])){
    
  aux2<-select( listing[listing$neighbourhood_cleansed == barriosTotales[i,j],], price , bedrooms , beds )
    
  aux2$price[is.na(aux2$price)]<-0
  aux2$bedrooms[is.na(aux2$bedrooms)]<-0
  aux2$beds[is.na(aux2$beds)]<-0
  
  #Hacemos la conversion de moneda a Euros empleando una ponderación aproximada a la actual
  if(colnames(barriosTotales[j])=="Mexico"){
    aux2$price<-aux2$price * 0.043
  }
  if(colnames(barriosTotales[j])=="Buenos Aires"){
    aux2$price<-aux2$price * 0.0086
  }
    
  precioMedio<-sum(aux2$price)/length(aux2$price)
  habMedio<-sum(aux2$bedrooms)/length(aux2$bedrooms)
  camasMedio<-sum(aux2$beds)/length(aux2$beds)
     
  nuevosDatos=data.frame( precioMedio=precioMedio, habMedia=habMedio, camasMedia=camasMedio, barrio=barriosTotales[i,j] , ciudad=colnames(barriosTotales[j]))
  datos=rbind(datos,nuevosDatos)
    
  }
 
}

print.data.frame(datos)

```

A partir de los datos recopilados en el DataFrame, podemos observar que:

1- Los precios más caros, para este caso, son para los apartamentos de Mallorca,Valencia y Barcelona, mientras que los más baratos serían los de Mexico y Buenos Aires. 

2- Los precios en cada ciudad, para cada barrio, varían más en Barcelona que en el resto.

3- Suele haber más habitaciones de media en los apartamentos de Mallorca que en los ofertados en las otras ciudades con considerable diferencia.

4- De nuevo, y posiblemente en relación con el punto anterior, los apaertamentos de Mallorca ofrecen más camas que los ofertados por otras ciudades con destacable diferencia, siendo el caso de Mexico donde menos camas, de media, se ofertan.

## Apartado 4 ##
# Para la serie temporal de los precios medios, máximos y mínimos por día, semana y mes se realizará el estudio desde noviembre de 2021 hasta octubre de 2022.

# Necesitamos los precios y las fechas, que estan en los archivos calendar.csv para obtener los datos

```{r}
priceMallorca <- read_csv("data/Mallorca/calendar.csv.gz")
priceBarcelona <- read_csv("data/Barcelona/calendar.csv.gz")
priceValencia<- read_csv("data/Valencia/calendar.csv.gz")
priceMexico<- read_csv("data/Mexico/calendar.csv.gz")
priceBuenosAires<- read_csv("data/Buenos_Aires/calendar.csv.gz")

priceColumns <- c("date","price")


cpriceMallorca <- priceMallorca[priceColumns]
cpriceBarcelona <- priceBarcelona[priceColumns]
cpriceValencia <- priceValencia[priceColumns]
cpriceMexico <- priceMexico[priceColumns]
cpriceBuenosAires <- priceBuenosAires[priceColumns]

# Si queremos comparar las ciudades tendríamos que coger los datos de forma coherente, empezando por una misma fecha, pore ejemplo a partir del 1 de noviembre de 2021 para tener todos los datos en el mismo inicio. Podría hacerse como sigue:

# Añadimos la columna para la ciudad
dfpriceMallorca <- cbind(cpriceMallorca,Ciudad=c("Mallorca"))
dfpriceBarcelona <- cbind(cpriceBarcelona,Ciudad=c("Barcelona"))
dfpriceValencia <- cbind(cpriceValencia,Ciudad=c("Valencia"))
dfpriceMexico <- cbind(cpriceMexico,Ciudad=c("Mexico"))
dfpriceBuenosAires <- cbind(cpriceBuenosAires,Ciudad=c("Buenos Aires"))

dfpriceMallorca$Ciudad<-as.factor(dfpriceMallorca$Ciudad)
dfpriceBarcelona$Ciudad<-as.factor(dfpriceBarcelona$Ciudad)
dfpriceValencia$Ciudad<-as.factor(dfpriceValencia$Ciudad)
dfpriceMexico$Ciudad<-as.factor(dfpriceMexico$Ciudad)
dfpriceBuenosAires$Ciudad<-as.factor(dfpriceBuenosAires$Ciudad)

#Unimos todos los dataframes en uno único
prices <- rbind(dfpriceMallorca, dfpriceBarcelona, dfpriceValencia, dfpriceMexico, dfpriceBuenosAires)

# y limpiamos los datos

prices$price = gsub("\\,", "", prices$price)

prices$price = as.numeric(gsub("\\$", "", prices$price))
prices$date <- as.Date(prices$date)
prices<-na.omit(prices)

prices$price[prices$Ciudad == "Mexico"]<- prices$price[prices$Ciudad == "Mexico"] * 0.043
prices$price[prices$Ciudad == "Buenos Aires"]<- prices$price[prices$Ciudad == "Buenos Aires"] * 0.0086

```


```{r}
# Para mirar en que fechas empiezan y acaban los datos para cada ciudad:

mMallorca<-min(select(prices[prices$Ciudad == "Mallorca",],date)$date, na.rm = TRUE)
mBarcelona<-min(select(prices[prices$Ciudad == "Barcelona",],date)$date, na.rm = TRUE)
mValencia<-min(select(prices[prices$Ciudad == "Valencia",],date)$date, na.rm = TRUE)
mMexico<-min(select(prices[prices$Ciudad == "Mexico",],date)$date, na.rm = TRUE)
mBuenosAires<-min(select(prices[prices$Ciudad == "Buenos Aires",],date)$date, na.rm = TRUE)

MMallorca<-max(select(prices[prices$Ciudad == "Mallorca",],date)$date, na.rm = TRUE)
MBarcelona<-max(select(prices[prices$Ciudad == "Barcelona",],date)$date, na.rm = TRUE)
MValencia<-max(select(prices[prices$Ciudad == "Valencia",],date)$date, na.rm = TRUE)
MMexico<-max(select(prices[prices$Ciudad == "Mexico",],date)$date, na.rm = TRUE)
MBuenosAires<-max(select(prices[prices$Ciudad == "Buenos Aires",],date)$date, na.rm = TRUE)
```
# Serie temporal para cada ciudad:

# Hemos detectado precios gratuitos y valores muy altos que desvirtuan las medias y los valores mínimos y máximos,
# podríamos utilizar un filtro para no considerarlos, si se quieren filtar o mostrar todos los datos basta con
# comentar o descomentar la primera línea.

```{r}
diasCiudad<- data.frame()
valoresCiudad<- data.frame()
tsCiudad.ts<- ts()

# bucle para filtrar los precios por día
for(i in 1:length(unique(listing$Ciudad))){
    
  valoresCiudad<- select(prices[prices$Ciudad == unique(listing$Ciudad)[i],],date,price,Ciudad) %>% group_by(date)
  
  if(i == 1){
    diasCiudad  <-  valoresCiudad %>% group_by(date) %>% group_by(date) %>% summarise(
    media = mean(price),
    maxim = max(price),
    minim = min(price),
    Ciudad = unique(valoresCiudad$Ciudad)
    )
  
  } else {
    diasCiudad  <-  rbind(diasCiudad,valoresCiudad %>% group_by(date) %>% group_by(date) %>% summarise(
    media = mean(price),
    maxim = max(price),
    minim = min(price),
    Ciudad = unique(valoresCiudad$Ciudad)
    ))
  }
  
  tsCiudad.ts<-ts(select(diasCiudad,media,maxim,minim,Ciudad))
  
}

```

#Elaboramos las gráficas para la evolución por días.

```{r}
# precio medio
ggplot(data = diasCiudad, aes(x = date, y = media, colour = Ciudad, group = 1))+geom_point()+labs(title = "Evolución precio medio por día")+ylab("precio medio")+xlab("día")+scale_x_date(guide = guide_axis(check.overlap = TRUE))

#precio minimo
ggplot(data = diasCiudad, aes(x = date, y = minim, colour = Ciudad, group = 1))+geom_point()+labs(title = "Evolución precio mínimo por día")+ylab("precio mínimo")+xlab("día")+scale_x_date(guide = guide_axis(check.overlap = TRUE))

#precio máximo
ggplot(data = diasCiudad, aes(x = date, y = maxim, colour = Ciudad, group = 1))+geom_point()+labs(title = "Evolución precio máximo por día")+ylab("precio máximo")+xlab("día")+scale_x_date(guide = guide_axis(check.overlap = TRUE))
```


```{r}
# bucle para filtrar los precios por mes
mesCiudad<- data.frame()
valores_mes_Ciudad<- data.frame()
ts_mes_Ciudad.ts<- ts()

# bucle para filtrar los precios por mes
for(i in 1:length(unique(listing$Ciudad))){
    
  valores_mes_Ciudad<- select(prices[prices$Ciudad == unique(listing$Ciudad)[i],],date,price,Ciudad) %>% group_by(date)
  
  if(i == 1){
    mesCiudad  <-  valores_mes_Ciudad %>% mutate(month = format(date, "%m"), year = format(date, "%Y")) %>% group_by(month, year) %>% summarise(
    media = mean(price),
    maxim = max(price),
    minim = min(price),
    Ciudad = unique(valores_mes_Ciudad$Ciudad)
    )
  
  } else {
    mesCiudad  <-  rbind(mesCiudad,valores_mes_Ciudad %>% mutate(month = format(date, "%m"), year = format(date, "%Y")) %>% group_by(month, year) %>% summarise(
    media = mean(price),
    maxim = max(price),
    minim = min(price),
    Ciudad = unique(valores_mes_Ciudad$Ciudad)
    ))
  }
  
  ts_mes_Ciudad.ts<-ts(select(mesCiudad,media,maxim,minim,Ciudad))
  
}

```
#Elaboramos las gráficas para la evolución por meses.

```{r}
# precio medio
ggplot(data = mesCiudad, aes(x = month, y = media, colour = Ciudad, group = 1))+geom_point()+labs(title = "Evolución precio medio por mes")+ylab("precio medio")+xlab("mes")+scale_x_discrete(guide = guide_axis(check.overlap = TRUE))

#precio minimo
ggplot(data = mesCiudad, aes(x = month, y = minim, colour = Ciudad, group = 1))+geom_point()+labs(title = "Evolución precio mínimo por mes")+ylab("precio mínimo")+xlab("mes")+scale_x_discrete(guide = guide_axis(check.overlap = TRUE))

#precio máximo
ggplot(data = mesCiudad, aes(x = month, y = maxim, colour = Ciudad, group = 1))+geom_point()+labs(title = "Evolución precio máximo por mes")+ylab("precio máximo")+xlab("mes")+scale_x_discrete(guide = guide_axis(check.overlap = TRUE))
```


```{r}
# bucle para filtrar los precios por año
añoCiudad<- data.frame()
valores_año_Ciudad<- data.frame()
ts_año_Ciudad.ts<- ts()

# bucle para filtrar los precios por año
for(i in 1:length(unique(listing$Ciudad))){
    
  valores_año_Ciudad<- select(prices[prices$Ciudad == unique(listing$Ciudad)[i],],date,price,Ciudad) %>% group_by(date)
  
  if(i == 1){
    añoCiudad  <-  valores_año_Ciudad %>% mutate(year = format(date, "%Y")) %>% group_by(year) %>% summarise(
    media = mean(price),
    maxim = max(price),
    minim = min(price),
    Ciudad = unique(valores_año_Ciudad$Ciudad)
    )
  
  } else {
    añoCiudad  <-  rbind(añoCiudad,valores_año_Ciudad %>% mutate(year = format(date, "%Y")) %>% group_by(year) %>% summarise(
    media = mean(price),
    maxim = max(price),
    minim = min(price),
    Ciudad = unique(valores_año_Ciudad$Ciudad)
    ))
  }
  
  ts_año_Ciudad.ts<-ts(select(añoCiudad,media,maxim,minim,Ciudad))
  
}
```

#Elaboramos las gráficas para la evolución por años.

```{r}
# precio medio
ggplot(data = añoCiudad, aes(x = year, y = media, colour = Ciudad, group = 1))+geom_point()+labs(title = "Evolución precio medio por año")+ylab("precio medio")+xlab("año")+scale_x_discrete(guide = guide_axis(check.overlap = TRUE))

#precio minimo
ggplot(data = añoCiudad, aes(x = year, y = minim, colour = Ciudad, group = 1))+geom_point()+labs(title = "Evolución precio mínimo por año")+ylab("precio mínimo")+xlab("año")+scale_x_discrete(guide = guide_axis(check.overlap = TRUE))

#precio máximo
ggplot(data = añoCiudad, aes(x = year, y = maxim, colour = Ciudad, group = 1))+geom_point()+labs(title = "Evolución precio máximo por año")+ylab("precio máximo")+xlab("año")+scale_x_discrete(guide = guide_axis(check.overlap = TRUE))
```

## Apartado 5##

```{r, include=FALSE}
mapa <- rgdal::readOGR(
          paste0("./datos/lineas_limite/recintos_municipales_inspire_peninbal_etrs89/",
                 "recintos_municipales_inspire_peninbal_etrs89.shp"), use_iconv = TRUE, encoding = "UTF-8"
        )
```

```{r, include=FALSE}
mapa_arg <- rgdal::readOGR(
          paste0("./datos/lineas_limite/municipios_arg/",
                 "barrios_badata_wgs84.shp"), use_iconv = TRUE, encoding = "UTF-8"
        )
```

```{r, include=FALSE}
mapa_mex <- rgdal::readOGR(
          paste0("./datos/lineas_limite/municipios_mex/",
                 "mun.shp"), use_iconv = TRUE, encoding = "UTF-8"
        )
```

```{r, include=FALSE}
mapa_bcn <- rgdal::readOGR(
          paste0("./datos/lineas_limite/barcelona_distrito/",
                 "shapefiles_barcelona_distrito.shp"), use_iconv = TRUE, encoding = "UTF-8"
        )
```

```{r, include=FALSE}
mapa_vlc <- rgdal::readOGR(
          paste0("./datos/lineas_limite/valencia_distrito/",
                 "DISTRITOS.shp"), use_iconv = TRUE, encoding = "UTF-8"
        )
```

```{r}
names(mapa)
```
```{r}
names(mapa_bcn)
```
```{r}
names(mapa_vlc)
```

```{r}
names(mapa_mex)
```

```{r}

mapa_df <- fortify(model = mapa, region = "NATCODE")
head(mapa_df)
```
```{r}
mapa_arg_df <- fortify(model = mapa_arg, region = "BARRIO")
head(mapa_arg_df)
```
```{r}
mapa_mex_df <- fortify(model = mapa_mex, region = "CVEGEO")
mapa_mex_df$long <- mapa_mex_df$long / 100000
mapa_mex_df$lat <- mapa_mex_df$lat / 100000
head(mapa_mex_df)
```

```{r}
mapa_bcn_df <- fortify(model = mapa_bcn, region = "c_distri")
head(mapa_bcn_df)
```
```{r}
mapa_vlc_df <- fortify(model = mapa_vlc, region = "coddistrit")
mapa_vlc_df$long <- mapa_vlc_df$long / 100000
mapa_vlc_df$lat <- mapa_vlc_df$lat / 100000
head(mapa_vlc_df)
```

```{r}
info_municipios <- mapa@data
head(info_municipios)
```

```{r}
info_municipios_arg <- mapa_arg@data
info_municipios_arg$COMUNA <- as.character(info_municipios_arg$COMUNA)
head(info_municipios_arg)
```

```{r}
info_municipios_mex <- mapa_mex@data
head(info_municipios_mex)
```
```{r}
info_municipios_bcn <- mapa_bcn@data
Encoding(info_municipios_bcn$n_distri) <- "UTF-8"
head(info_municipios_bcn)
```
```{r}
info_municipios_vlc <- mapa_vlc@data
head(info_municipios_vlc)
```


```{r}
info_municipios <- info_municipios %>%
                    mutate(
                      pais       = str_sub(string = NATCODE, start = 1, end = 2),
                      c_autonoma = str_sub(string = NATCODE, start = 3, end = 4),
                      provincia  = str_sub(string = NATCODE, start = 5, end = 6),
                      municipio  = str_sub(string = NATCODE, start = 7, end = -1)
                    ) %>%
                    rename(nombre_municipio = NAMEUNIT)

# Se seleccionan las columnas de interés
info_municipios <- info_municipios %>%
                   select(
                     NATCODE, nombre_municipio, c_autonoma, provincia, municipio
                   )
```

```{r}
info_municipios_bcn <- info_municipios_bcn %>%
                   select(
                     c_distri, n_distri
                   )
```

```{r}
# Se añade la información de los municipios
mapa_df <- mapa_df %>%
           left_join(info_municipios, by = c("id" = "NATCODE"))
```

```{r}
# Se añade la información de los municipios
mapa_arg_df <- mapa_arg_df %>%
           left_join(info_municipios_arg, by = c("id" = "BARRIO"))
mapa_arg_df$id <- tolower(mapa_arg_df$id)
mapa_arg_df$id <- gsub("(^|[[:space:]])([[:alpha:]])", "\\1\\U\\2",    # Uppercase with Base R
     mapa_arg_df$id,
     perl = TRUE)
```

```{r}
# Se añade la información de los municipios
mapa_mex_df <- mapa_mex_df %>%
           left_join(info_municipios_mex, by = c("id" = "CVEGEO"))
```

```{r}
mapa_bcn_df <- mapa_bcn_df %>%
           left_join(info_municipios_bcn, by = c("id" = "c_distri"))
```

```{r}
mapa_vlc_df <- mapa_vlc_df %>%
           left_join(info_municipios_vlc, by = c("id" = "coddistrit"))
```

```{r}
# Se eliminan puntos (se reduce la resolución)
mapa_df <- mapa_df %>%
           slice(seq(1, nrow(mapa_df), 5))
```

```{r}
# Se eliminan puntos (se reduce la resolución)
mapa_arg_df <- mapa_arg_df %>%
           slice(seq(1, nrow(mapa_arg_df), 5))
```

```{r}
# Se eliminan puntos (se reduce la resolución)
mapa_mex_df <- mapa_mex_df %>%
           slice(seq(1, nrow(mapa_mex_df), 5))
```

```{r}
# Se eliminan puntos (se reduce la resolución)
mapa_bcn_df <- mapa_bcn_df %>%
           slice(seq(1, nrow(mapa_bcn_df), 5))
```

```{r}
# Se eliminan puntos (se reduce la resolución)
mapa_vlc_df <- mapa_vlc_df %>%
           slice(seq(1, nrow(mapa_vlc_df), 5))
```

```{r}
# mapa_df %>%
# ggplot(aes(x = long, y = lat, group = group)) +
#   geom_polygon(color = "gray20", fill = "white") + 
#   coord_map("mercator") +
#   theme_bw() +
#   theme(
#     axis.text.x = element_blank(),
#     axis.text.y = element_blank(),
#     axis.ticks =  element_blank(),
#     axis.title = element_blank(),
#     panel.border = element_blank(),
#     panel.grid.major = element_blank(),
#     panel.grid.minor = element_blank()
#   )
```

```{r}
# mapa_arg_df %>%
# ggplot(aes(x = long, y = lat, group = group)) +
#   geom_polygon(color = "gray20", fill = "white") + 
#   coord_map("mercator") +
#   theme_bw() +
#   theme(
#     axis.text.x = element_blank(),
#     axis.text.y = element_blank(),
#     axis.ticks =  element_blank(),
#     axis.title = element_blank(),
#     panel.border = element_blank(),
#     panel.grid.major = element_blank(),
#     panel.grid.minor = element_blank()
#   )
```
```{r}
# mapa_mex_df %>%
# ggplot(aes(x = long, y = lat, group = group)) +
#   geom_polygon(color = "gray20", fill = "white") + 
#   coord_map("mercator") +
#   theme_bw() +
#   theme(
#     axis.text.x = element_blank(),
#     axis.text.y = element_blank(),
#     axis.ticks =  element_blank(),
#     axis.title = element_blank(),
#     panel.border = element_blank(),
#     panel.grid.major = element_blank(),
#     panel.grid.minor = element_blank()
#   )
```


```{r}
# mapa_vlc_df %>%
# ggplot(aes(x = long, y = lat, group = group)) +
#   geom_polygon(color = "black") +
#   coord_map("mercator") +
#   scale_fill_viridis_c() +
#   labs(title = "Municipios de Valencia",
#        subtitle = "Color por población, Escala logarítmica") +
#   theme_bw() +
#   theme(
#     axis.text.x = element_blank(),
#     axis.text.y = element_blank(),
#     axis.ticks =  element_blank(),
#     axis.title = element_blank(),
#     panel.border = element_blank(),
#     panel.grid.major = element_blank(),
#     panel.grid.minor = element_blank()
#   )
```


```{r}
# mapa_bcn_df %>%
# ggplot(aes(x = long, y = lat, group = group)) +
#   geom_polygon(color = "black") +
#   coord_map("mercator") +
#   scale_fill_viridis_c() +
#   labs(title = "Municipios de Barcelona",
#        subtitle = "Color por población, Escala logarítmica") +
#   theme_bw() +
#   theme(
#     axis.text.x = element_blank(),
#     axis.text.y = element_blank(),
#     axis.ticks =  element_blank(),
#     axis.title = element_blank(),
#     panel.border = element_blank(),
#     panel.grid.major = element_blank(),
#     panel.grid.minor = element_blank()
#   )
```



```{r}
# Se selecciona Ciudad de México
mapa_df_ciumex <- mapa_mex_df %>% filter(CVE_ENT == "09")
```


```{r}
reviews <- read_csv("data/reviewsCiudades.csv")
listings <- read_csv("data/listingsCiudadesLimpio.csv")
```
```{r}
reviews <- reviews %>% select(listing_id, id, date)
reviews <- reviews %>% filter(date >= "2020-12-23" & date <= "2021-02-01")
head(reviews)
```

```{r}
listings <- listings %>% select(id, price, Ciudad, neighbourhood_cleansed)
listings$neighbourhood_cleansed <- tolower(listings$neighbourhood_cleansed)
listings$neighbourhood_cleansed <- recode(listings$neighbourhood_cleansed, "palma de mallorca"="palma")

#BARCELONA
listings$neighbourhood_cleansed <- recode(listings$neighbourhood_cleansed, "el raval"="ciutat vella")
listings$neighbourhood_cleansed <- recode(listings$neighbourhood_cleansed, "el barri gòtic"="ciutat vella")
listings$neighbourhood_cleansed <- recode(listings$neighbourhood_cleansed, "la barceloneta"="ciutat vella")
listings$neighbourhood_cleansed <- recode(listings$neighbourhood_cleansed, "sant pere, santa caterina i la ribera"="ciutat vella")

listings$neighbourhood_cleansed <- recode(listings$neighbourhood_cleansed, "el fort pienc"="eixample")
listings$neighbourhood_cleansed <- recode(listings$neighbourhood_cleansed, "la sagrada família"="eixample")
listings$neighbourhood_cleansed <- recode(listings$neighbourhood_cleansed, "la dreta de l'eixample"="eixample")
listings$neighbourhood_cleansed <- recode(listings$neighbourhood_cleansed, "l'antiga esquerra de l'eixample"="eixample")
listings$neighbourhood_cleansed <- recode(listings$neighbourhood_cleansed, "la nova esquerra de l'eixample"="eixample")
listings$neighbourhood_cleansed <- recode(listings$neighbourhood_cleansed, "sant antoni"="eixample")

listings$neighbourhood_cleansed <- recode(listings$neighbourhood_cleansed, "el poble sec"="sants-montjuïc")
listings$neighbourhood_cleansed <- recode(listings$neighbourhood_cleansed, "la marina del prat vermell"="sants-montjuïc")
listings$neighbourhood_cleansed <- recode(listings$neighbourhood_cleansed, "la marina de port "="sants-montjuïc")
listings$neighbourhood_cleansed <- recode(listings$neighbourhood_cleansed, "la font de la guatlla"="sants-montjuïc")
listings$neighbourhood_cleansed <- recode(listings$neighbourhood_cleansed, "hostafrancs"="sants-montjuïc")
listings$neighbourhood_cleansed <- recode(listings$neighbourhood_cleansed, "la bordeta"="sants-montjuïc")
listings$neighbourhood_cleansed <- recode(listings$neighbourhood_cleansed, "sants-badal"="sants-montjuïc")
listings$neighbourhood_cleansed <- recode(listings$neighbourhood_cleansed, "sants"="sants-montjuïc")

listings$neighbourhood_cleansed <- recode(listings$neighbourhood_cleansed, "les corts"="les corts")
listings$neighbourhood_cleansed <- recode(listings$neighbourhood_cleansed, "la maternitat i sant ramon"="les corts")
listings$neighbourhood_cleansed <- recode(listings$neighbourhood_cleansed, "pedralbes"="les corts")

listings$neighbourhood_cleansed <- recode(listings$neighbourhood_cleansed, "vallvidrera, el tibidabo i les planes"="sarrià-sant gervasi")
listings$neighbourhood_cleansed <- recode(listings$neighbourhood_cleansed, "sarrià"="sarrià-sant gervasi")
listings$neighbourhood_cleansed <- recode(listings$neighbourhood_cleansed, "les tres torres"="sarrià-sant gervasi")
listings$neighbourhood_cleansed <- recode(listings$neighbourhood_cleansed, "sant gervasi-bonanova"="sarrià-sant gervasi")
listings$neighbourhood_cleansed <- recode(listings$neighbourhood_cleansed, "sant gervasi-galvany"="sarrià-sant gervasi")
listings$neighbourhood_cleansed <- recode(listings$neighbourhood_cleansed, "el putget i farró"="sarrià-sant gervasi")

listings$neighbourhood_cleansed <- recode(listings$neighbourhood_cleansed, "vallcarca i els penitents"="gràcia")
listings$neighbourhood_cleansed <- recode(listings$neighbourhood_cleansed, "el coll"="gràcia")
listings$neighbourhood_cleansed <- recode(listings$neighbourhood_cleansed, "la salut"="gràcia")
listings$neighbourhood_cleansed <- recode(listings$neighbourhood_cleansed, "vila de gràcia"="gràcia")
listings$neighbourhood_cleansed <- recode(listings$neighbourhood_cleansed, "el camp d'en grassot i gràcia nova"="gràcia")

listings$neighbourhood_cleansed <- recode(listings$neighbourhood_cleansed, "el baix guinardó"="horta-guinardó")
listings$neighbourhood_cleansed <- recode(listings$neighbourhood_cleansed, "can baró"="horta-guinardó")
listings$neighbourhood_cleansed <- recode(listings$neighbourhood_cleansed, "el guinardó"="horta-guinardó")
listings$neighbourhood_cleansed <- recode(listings$neighbourhood_cleansed, "la font d'en fargues"="horta-guinardó")
listings$neighbourhood_cleansed <- recode(listings$neighbourhood_cleansed, "el carmel"="horta-guinardó")
listings$neighbourhood_cleansed <- recode(listings$neighbourhood_cleansed, "la teixonera"="horta-guinardó")
listings$neighbourhood_cleansed <- recode(listings$neighbourhood_cleansed, "sant genís dels agudells"="horta-guinardó")
listings$neighbourhood_cleansed <- recode(listings$neighbourhood_cleansed, "montbau"="horta-guinardó")
listings$neighbourhood_cleansed <- recode(listings$neighbourhood_cleansed, "la vall d'hebron"="horta-guinardó")
listings$neighbourhood_cleansed <- recode(listings$neighbourhood_cleansed, "la clota"="horta-guinardó")
listings$neighbourhood_cleansed <- recode(listings$neighbourhood_cleansed, "horta"="horta-guinardó")

listings$neighbourhood_cleansed <- recode(listings$neighbourhood_cleansed, "vilapicina i la torre llobeta"="nou barris")
listings$neighbourhood_cleansed <- recode(listings$neighbourhood_cleansed, "porta"="nou barris")
listings$neighbourhood_cleansed <- recode(listings$neighbourhood_cleansed, "el turó de la peira"="nou barris")
listings$neighbourhood_cleansed <- recode(listings$neighbourhood_cleansed, "can peguera"="nou barris")
listings$neighbourhood_cleansed <- recode(listings$neighbourhood_cleansed, "la guineueta"="nou barris")
listings$neighbourhood_cleansed <- recode(listings$neighbourhood_cleansed, "canyelles"="nou barris")
listings$neighbourhood_cleansed <- recode(listings$neighbourhood_cleansed, "les roquetes"="nou barris")
listings$neighbourhood_cleansed <- recode(listings$neighbourhood_cleansed, "verdun"="nou barris")
listings$neighbourhood_cleansed <- recode(listings$neighbourhood_cleansed, "la prosperitat"="nou barris")
listings$neighbourhood_cleansed <- recode(listings$neighbourhood_cleansed, "la trinitat nova"="nou barris")
listings$neighbourhood_cleansed <- recode(listings$neighbourhood_cleansed, "torre baró"="nou barris")
listings$neighbourhood_cleansed <- recode(listings$neighbourhood_cleansed, "ciutat meridiana"="nou barris")
listings$neighbourhood_cleansed <- recode(listings$neighbourhood_cleansed, "vallbona"="nou barris")

listings$neighbourhood_cleansed <- recode(listings$neighbourhood_cleansed, "la trinitat vella"="sant andreu")
listings$neighbourhood_cleansed <- recode(listings$neighbourhood_cleansed, "baró de viver"="sant andreu")
listings$neighbourhood_cleansed <- recode(listings$neighbourhood_cleansed, "el bon pastor"="sant andreu")
listings$neighbourhood_cleansed <- recode(listings$neighbourhood_cleansed, "sant andreu"="sant andreu")
listings$neighbourhood_cleansed <- recode(listings$neighbourhood_cleansed, "la sagrera"="sant andreu")
listings$neighbourhood_cleansed <- recode(listings$neighbourhood_cleansed, "el congrés i els indians"="sant andreu")
listings$neighbourhood_cleansed <- recode(listings$neighbourhood_cleansed, "navas"="sant andreu")

listings$neighbourhood_cleansed <- recode(listings$neighbourhood_cleansed, "el camp de l'arpa del clot"="sant martí")
listings$neighbourhood_cleansed <- recode(listings$neighbourhood_cleansed, "el clot"="sant martí")
listings$neighbourhood_cleansed <- recode(listings$neighbourhood_cleansed, "el parc i la llacuna del poblenou"="sant martí")
listings$neighbourhood_cleansed <- recode(listings$neighbourhood_cleansed, "la vila olímpica del poblenou"="sant martí")
listings$neighbourhood_cleansed <- recode(listings$neighbourhood_cleansed, "el poblenou"="sant martí")
listings$neighbourhood_cleansed <- recode(listings$neighbourhood_cleansed, "diagonal mar i el front marítim del poblenou"="sant martí")
listings$neighbourhood_cleansed <- recode(listings$neighbourhood_cleansed, "el besòs i el maresme"="sant martí")
listings$neighbourhood_cleansed <- recode(listings$neighbourhood_cleansed, "provençals del poblenou"="sant martí")
listings$neighbourhood_cleansed <- recode(listings$neighbourhood_cleansed, "sant martí de provençals"="sant martí")
listings$neighbourhood_cleansed <- recode(listings$neighbourhood_cleansed, "la verneda i la pau"="sant martí")

#VALENCIA
listings$neighbourhood_cleansed <- recode(listings$neighbourhood_cleansed, "benifaraig"="poblats del nord")
listings$neighbourhood_cleansed <- recode(listings$neighbourhood_cleansed, "benicalap"="benicalap")
listings$neighbourhood_cleansed <- recode(listings$neighbourhood_cleansed, "torrefiel"="rascanya")
listings$neighbourhood_cleansed <- recode(listings$neighbourhood_cleansed, "tormos"="la saidia")
listings$neighbourhood_cleansed <- recode(listings$neighbourhood_cleansed, "sant antoni"="la saidia")
listings$neighbourhood_cleansed <- recode(listings$neighbourhood_cleansed, "benimaclet"="benimaclet")
listings$neighbourhood_cleansed <- recode(listings$neighbourhood_cleansed, "marxalenes"="la saidia")
listings$neighbourhood_cleansed <- recode(listings$neighbourhood_cleansed, "el calvari"="campanar")
listings$neighbourhood_cleansed <- recode(listings$neighbourhood_cleansed, "morvedre"="la saidia")
listings$neighbourhood_cleansed <- recode(listings$neighbourhood_cleansed, "trinitat"="la saidia")
listings$neighbourhood_cleansed <- recode(listings$neighbourhood_cleansed, "les tendetes"="campanar")
listings$neighbourhood_cleansed <- recode(listings$neighbourhood_cleansed, "campanar"="campanar")
listings$neighbourhood_cleansed <- recode(listings$neighbourhood_cleansed, "jaume roig"="el pla del real")
listings$neighbourhood_cleansed <- recode(listings$neighbourhood_cleansed, "el carme"="ciutat vella")
listings$neighbourhood_cleansed <- recode(listings$neighbourhood_cleansed, "ciutat universitaria"="el pla del real")
listings$neighbourhood_cleansed <- recode(listings$neighbourhood_cleansed, "el botanic"="extramurs")
listings$neighbourhood_cleansed <- recode(listings$neighbourhood_cleansed, "exposicio"="el pla del real")
listings$neighbourhood_cleansed <- recode(listings$neighbourhood_cleansed, "la seu"="ciutat vella")
listings$neighbourhood_cleansed <- recode(listings$neighbourhood_cleansed, "la vega baixa"="algiros")
listings$neighbourhood_cleansed <- recode(listings$neighbourhood_cleansed, "la petxina"="extramurs")
listings$neighbourhood_cleansed <- recode(listings$neighbourhood_cleansed, "betero"="poblats maritims")
listings$neighbourhood_cleansed <- recode(listings$neighbourhood_cleansed, "cabanyal-canyamelar"="poblats maritims")
listings$neighbourhood_cleansed <- recode(listings$neighbourhood_cleansed, "mestalla"="el pla del real")
listings$neighbourhood_cleansed <- recode(listings$neighbourhood_cleansed, "la xerea"="ciutat vella")
listings$neighbourhood_cleansed <- recode(listings$neighbourhood_cleansed, "el mercat"="ciutat vella")
listings$neighbourhood_cleansed <- recode(listings$neighbourhood_cleansed, "el pilar"="ciutat vella")
listings$neighbourhood_cleansed <- recode(listings$neighbourhood_cleansed, "sant francesc"="ciutat vella")
listings$neighbourhood_cleansed <- recode(listings$neighbourhood_cleansed, "el pla del remei"="l'eixample")
listings$neighbourhood_cleansed <- recode(listings$neighbourhood_cleansed, "l'illa perduda"="algiros")
listings$neighbourhood_cleansed <- recode(listings$neighbourhood_cleansed, "albors"="camins al grau")
listings$neighbourhood_cleansed <- recode(listings$neighbourhood_cleansed, "arrancapins"="extramurs")
listings$neighbourhood_cleansed <- recode(listings$neighbourhood_cleansed, "aiora"="camins al grau")
listings$neighbourhood_cleansed <- recode(listings$neighbourhood_cleansed, "la roqueta"="extramurs")
listings$neighbourhood_cleansed <- recode(listings$neighbourhood_cleansed, "la gran via"="l'eixample")
listings$neighbourhood_cleansed <- recode(listings$neighbourhood_cleansed, "tres forques"="l'olivereta")
listings$neighbourhood_cleansed <- recode(listings$neighbourhood_cleansed, "cami fondo"="camins al grau")
listings$neighbourhood_cleansed <- recode(listings$neighbourhood_cleansed, "patraix"="patraix")
listings$neighbourhood_cleansed <- recode(listings$neighbourhood_cleansed, "russafa"="l'eixample")
listings$neighbourhood_cleansed <- recode(listings$neighbourhood_cleansed, "penya-roja"="camins al grau")
listings$neighbourhood_cleansed <- recode(listings$neighbourhood_cleansed, "la creu del grau"="camins al grau")
listings$neighbourhood_cleansed <- recode(listings$neighbourhood_cleansed, "mont-olivet"="quatre carreres")
listings$neighbourhood_cleansed <- recode(listings$neighbourhood_cleansed, "la raiosa"="jesus")
listings$neighbourhood_cleansed <- recode(listings$neighbourhood_cleansed, "safranar"="patraix")
listings$neighbourhood_cleansed <- recode(listings$neighbourhood_cleansed, "ciutat de les arts i de les ciencies"="quatre carreres")
listings$neighbourhood_cleansed <- recode(listings$neighbourhood_cleansed, "en corts"="quatre carreres")
listings$neighbourhood_cleansed <- recode(listings$neighbourhood_cleansed, "na rovella"="quatre carreres")
listings$neighbourhood_cleansed <- recode(listings$neighbourhood_cleansed, "sant isidre"="patraix")
listings$neighbourhood_cleansed <- recode(listings$neighbourhood_cleansed, "malilla"="quatre carreres")
listings$neighbourhood_cleansed <- recode(listings$neighbourhood_cleansed, "favara"="patraix")
listings$neighbourhood_cleansed <- recode(listings$neighbourhood_cleansed, "l'hort de senabre"="jesus")
listings$neighbourhood_cleansed <- recode(listings$neighbourhood_cleansed, "natzaret"="poblats maritims")
listings$neighbourhood_cleansed <- recode(listings$neighbourhood_cleansed, "la creu coberta"="jesus")
listings$neighbourhood_cleansed <- recode(listings$neighbourhood_cleansed, "cami real"="jesus")
listings$neighbourhood_cleansed <- recode(listings$neighbourhood_cleansed, "la fonteta s.lluis"="quatre carreres")
listings$neighbourhood_cleansed <- recode(listings$neighbourhood_cleansed, "sant marcel.li"="jesus")
listings$neighbourhood_cleansed <- recode(listings$neighbourhood_cleansed, "l'amistat"="algiros")
listings$neighbourhood_cleansed <- recode(listings$neighbourhood_cleansed, "la punta"="quatre carreres")
listings$neighbourhood_cleansed <- recode(listings$neighbourhood_cleansed, "rafalell-vistabella"="poblats del nord")
listings$neighbourhood_cleansed <- recode(listings$neighbourhood_cleansed, "la carrasca"="algiros")
listings$neighbourhood_cleansed <- recode(listings$neighbourhood_cleansed, "el grau"="poblats maritims")
listings$neighbourhood_cleansed <- recode(listings$neighbourhood_cleansed, "ciutat jardi"="algiros")
listings$neighbourhood_cleansed <- recode(listings$neighbourhood_cleansed, "nou moles"="l'olivereta")
listings$neighbourhood_cleansed <- recode(listings$neighbourhood_cleansed, "cami de vera"="benimaclet")
listings$neighbourhood_cleansed <- recode(listings$neighbourhood_cleansed, "benimamet"="poblats de l'oest")
listings$neighbourhood_cleansed <- recode(listings$neighbourhood_cleansed, "soternes"="l'olivereta")
listings$neighbourhood_cleansed <- recode(listings$neighbourhood_cleansed, "la llum"="l'olivereta")
listings$neighbourhood_cleansed <- recode(listings$neighbourhood_cleansed, "beniferri"="poblats de l'oest")
listings$neighbourhood_cleansed <- recode(listings$neighbourhood_cleansed, "el palmar"="poblats del sud")
listings$neighbourhood_cleansed <- recode(listings$neighbourhood_cleansed, "el saler"="poblats del sud")
listings$neighbourhood_cleansed <- recode(listings$neighbourhood_cleansed, "la fontsanta"="l'olivereta")
listings$neighbourhood_cleansed <- recode(listings$neighbourhood_cleansed, "sant llorens"="rascanya")
listings$neighbourhood_cleansed <- recode(listings$neighbourhood_cleansed, "els orriols"="rascanya")
listings$neighbourhood_cleansed <- recode(listings$neighbourhood_cleansed, "el perellonet"="poblats del sud")
listings$neighbourhood_cleansed <- recode(listings$neighbourhood_cleansed, "vara de quart"="patraix")
listings$neighbourhood_cleansed <- recode(listings$neighbourhood_cleansed, "ciutat fallera"="benicalap")
listings$neighbourhood_cleansed <- recode(listings$neighbourhood_cleansed, "la malva-rosa"="poblats maritims")
listings$neighbourhood_cleansed <- recode(listings$neighbourhood_cleansed, "carpesa"="poblats del nord")
listings$neighbourhood_cleansed <- recode(listings$neighbourhood_cleansed, "borboto"="poblats del nord")
listings$neighbourhood_cleansed <- recode(listings$neighbourhood_cleansed, "poble nou"="poblats del nord")
listings$neighbourhood_cleansed <- recode(listings$neighbourhood_cleansed, "les cases de barcena"="poblats del nord")
listings$neighbourhood_cleansed <- recode(listings$neighbourhood_cleansed, "mahuella-tauladella"="poblats del nord")
listings$neighbourhood_cleansed <- recode(listings$neighbourhood_cleansed, "sant pau"="campanar")
listings$neighbourhood_cleansed <- recode(listings$neighbourhood_cleansed, "massarrojos"="poblats del nord")
listings$neighbourhood_cleansed <- recode(listings$neighbourhood_cleansed, "faitanar"="poblats del sud")
listings$neighbourhood_cleansed <- recode(listings$neighbourhood_cleansed, "pinedo"="poblats del sud")
listings$neighbourhood_cleansed <- recode(listings$neighbourhood_cleansed, "castellar-l'oliveral"="poblats del sud")
listings$neighbourhood_cleansed <- recode(listings$neighbourhood_cleansed, "el forn d'alcedo"="poblats del sud")
listings$neighbourhood_cleansed <- recode(listings$neighbourhood_cleansed, "la torre"="poblats del sud")

mapa_df$nombre_municipio <- tolower(mapa_df$nombre_municipio)
head(listings)
```

```{r}
reviews <- reviews %>%
           left_join(listings, by = c("listing_id" = "id"))
reviews_1 <- aggregate(reviews[, 4], list(reviews$neighbourhood_cleansed), mean)
reviews_2 <- aggregate(reviews$neighbourhood_cleansed, list(reviews$neighbourhood_cleansed), length)
```

```{r}
mapa_df <- mapa_df %>% 
           left_join(
              y  = reviews_1,
              by = c("nombre_municipio" = "Group.1")
           )
mapa_df <- mapa_df %>% 
           left_join(
              y  = reviews_2,
              by = c("nombre_municipio" = "Group.1")
           )
head(mapa_df)
```

```{r}
# Se selecciona Islas baleares


mapa_df_mallorca <- mapa_df %>% filter(provincia == "07", long > 2.2, long < 3.5)

mapa_df_mallorca %>%
ggplot(aes(x = long, y = lat, group = group, fill = price)) +
  geom_polygon(color = "black") +
  coord_map("mercator") +
  scale_fill_viridis_c() +
  labs(title = "Municipios de Mallorca",
       subtitle = "Color por precio medio") +
  theme_bw() +
  theme(
    axis.text.x = element_blank(),
    axis.text.y = element_blank(),
    axis.ticks =  element_blank(),
    axis.title = element_blank(),
    panel.border = element_blank(),
    panel.grid.major = element_blank(),
    panel.grid.minor = element_blank()
  )
```
```{r}
mapa_df_mallorca %>%
ggplot(aes(x = long, y = lat, group = group, fill = x)) +
  geom_polygon(color = "black") +
  coord_map("mercator") +
  scale_fill_viridis_c() +
  labs(title = "Municipios de Mallorca",
       subtitle = "Color por número reservas") +
  theme_bw() +
  theme(
    axis.text.x = element_blank(),
    axis.text.y = element_blank(),
    axis.ticks =  element_blank(),
    axis.title = element_blank(),
    panel.border = element_blank(),
    panel.grid.major = element_blank(),
    panel.grid.minor = element_blank()
  )
```


```{r}
mapa_bcn_df$n_distri <- tolower(mapa_bcn_df$n_distri)
mapa_bcn_df <- mapa_bcn_df %>% 
           left_join(
              y  = reviews_1,
              by = c("n_distri" = "Group.1")
           )
mapa_bcn_df <- mapa_bcn_df %>% 
           left_join(
              y  = reviews_2,
              by = c("n_distri" = "Group.1")
           )
head(mapa_bcn_df)

mapa_bcn_df %>%
ggplot(aes(x = long, y = lat, group = group, fill = price)) +
  geom_polygon(color = "black") +
  coord_map("mercator") +
  scale_fill_viridis_c() +
  labs(title = "Barrios de Barcelona",
       subtitle = "Color por precio medio") +
  theme_bw() +
  theme(
    axis.text.x = element_blank(),
    axis.text.y = element_blank(),
    axis.ticks =  element_blank(),
    axis.title = element_blank(),
    panel.border = element_blank(),
    panel.grid.major = element_blank(),
    panel.grid.minor = element_blank()
  )
```

```{r}
mapa_bcn_df %>%
ggplot(aes(x = long, y = lat, group = group, fill = x)) +
  geom_polygon(color = "black") +
  coord_map("mercator") +
  scale_fill_viridis_c() +
  labs(title = "Barrios de Barcelona",
       subtitle = "Color por número reservas") +
  theme_bw() +
  theme(
    axis.text.x = element_blank(),
    axis.text.y = element_blank(),
    axis.ticks =  element_blank(),
    axis.title = element_blank(),
    panel.border = element_blank(),
    panel.grid.major = element_blank(),
    panel.grid.minor = element_blank()
  )
```

```{r}
mapa_vlc_df$nombre <- tolower(mapa_vlc_df$nombre)
mapa_vlc_df <- mapa_vlc_df %>% 
           left_join(
              y  = reviews_1,
              by = c("nombre" = "Group.1")
           )
mapa_vlc_df <- mapa_vlc_df %>% 
           left_join(
              y  = reviews_2,
              by = c("nombre" = "Group.1")
           )
head(mapa_vlc_df)

mapa_vlc_df %>%
ggplot(aes(x = long, y = lat, group = group, fill = price)) +
  geom_polygon(color = "black") +
  coord_map("mercator") +
  scale_fill_viridis_c() +
  labs(title = "Barrios de Valencia",
       subtitle = "Color por precio medio") +
  theme_bw() +
  theme(
    axis.text.x = element_blank(),
    axis.text.y = element_blank(),
    axis.ticks =  element_blank(),
    axis.title = element_blank(),
    panel.border = element_blank(),
    panel.grid.major = element_blank(),
    panel.grid.minor = element_blank()
  )
```

```{r}
mapa_vlc_df %>%
ggplot(aes(x = long, y = lat, group = group, fill = x)) +
  geom_polygon(color = "black") +
  coord_map("mercator") +
  scale_fill_viridis_c() +
  labs(title = "Barrios de Valencia",
       subtitle = "Color por número reservas") +
  theme_bw() +
  theme(
    axis.text.x = element_blank(),
    axis.text.y = element_blank(),
    axis.ticks =  element_blank(),
    axis.title = element_blank(),
    panel.border = element_blank(),
    panel.grid.major = element_blank(),
    panel.grid.minor = element_blank()
  )
```

```{r}
mapa_arg_df$id <- tolower(mapa_arg_df$id)
mapa_arg_df <- mapa_arg_df %>% 
           left_join(
              y  = reviews_1,
              by = c("id" = "Group.1")
           )
mapa_arg_df <- mapa_arg_df %>% 
           left_join(
              y  = reviews_2,
              by = c("id" = "Group.1")
           )
head(mapa_arg_df)

mapa_arg_df %>%
ggplot(aes(x = long, y = lat, group = group, fill = price)) +
  geom_polygon(color = "black") +
  coord_map("mercator") +
  scale_fill_viridis_c() +
  labs(title = "Barrios de Argentina",
       subtitle = "Color por precio medio") +
  theme_bw() +
  theme(
    axis.text.x = element_blank(),
    axis.text.y = element_blank(),
    axis.ticks =  element_blank(),
    axis.title = element_blank(),
    panel.border = element_blank(),
    panel.grid.major = element_blank(),
    panel.grid.minor = element_blank()
  )
```
```{r}
mapa_arg_df %>%
ggplot(aes(x = long, y = lat, group = group, fill = x)) +
  geom_polygon(color = "black") +
  coord_map("mercator") +
  scale_fill_viridis_c() +
  labs(title = "Barrios de Argentina",
       subtitle = "Color por número reservas") +
  theme_bw() +
  theme(
    axis.text.x = element_blank(),
    axis.text.y = element_blank(),
    axis.ticks =  element_blank(),
    axis.title = element_blank(),
    panel.border = element_blank(),
    panel.grid.major = element_blank(),
    panel.grid.minor = element_blank()
  )
```


```{r}
mapa_ciumex_df <- mapa_mex_df %>% filter(CVE_ENT == "09")
mapa_ciumex_df$NOMGEO <- tolower(mapa_ciumex_df$NOMGEO)
mapa_ciumex_df <- mapa_ciumex_df %>% 
           left_join(
              y  = reviews_1,
              by = c("NOMGEO" = "Group.1")
           )
mapa_ciumex_df <- mapa_ciumex_df %>% 
           left_join(
              y  = reviews_2,
              by = c("NOMGEO" = "Group.1")
           )
head(mapa_ciumex_df)

mapa_ciumex_df %>%
ggplot(aes(x = long, y = lat, group = group, fill = price)) +
  geom_polygon(color = "black") +
  coord_map("mercator") +
  scale_fill_viridis_c() +
  labs(title = "Ciudad de México",
       subtitle = "Color por precio medio") +
  theme_bw() +
  theme(
    axis.text.x = element_blank(),
    axis.text.y = element_blank(),
    axis.ticks =  element_blank(),
    axis.title = element_blank(),
    panel.border = element_blank(),
    panel.grid.major = element_blank(),
    panel.grid.minor = element_blank()
  )
```
```{r}
mapa_ciumex_df %>%
ggplot(aes(x = long, y = lat, group = group, fill = x)) +
  geom_polygon(color = "black") +
  coord_map("mercator") +
  scale_fill_viridis_c() +
  labs(title = "Ciudad de México",
       subtitle = "Color número reservas") +
  theme_bw() +
  theme(
    axis.text.x = element_blank(),
    axis.text.y = element_blank(),
    axis.ticks =  element_blank(),
    axis.title = element_blank(),
    panel.border = element_blank(),
    panel.grid.major = element_blank(),
    panel.grid.minor = element_blank()
  )
```

